# 现流编制公式疑问

提问人：18855190680 时间：2020-06-27 12:18:00
收回投资.png.png (44.9 KB, 下载次数: 0)
前天 11:57 上传
投资投资4.png4.png (8.29 KB, 下载次数: 0)
前天 11:57 上传
投资投资3.png3.png (64.06 KB, 下载次数: 0)
前天 11:57 上传
陈老师，您好，这个是我在视野论坛看到的一个关于编制现流表的资料，如果按照资料所给的公式，我觉得似乎太简单片面了，比如这里：吸收投资所支付的现金公式=（实收资本或股本期末数-实收资本或股本期初数）+（应付债券期末数-应付债券期初数），如果期间存在回购注销资本或者偿付债券，那这里相减余额就可能为负数（如果期间存在回购注销资本或者偿付债券，简单根据公式就不能全面反映各个项目的现金收支数），所以这里应根据收到或者支付分开来填归属不同项目而不是简单根据公式来套。是吧？

回答人：chenyiwei
投资和筹资活动现金流量一般采用逐笔对应的方法编制，在编制时较少使用公式法，你说的公式可以用于编制完成后的核对，但因为情况复杂，核对不勾稽的情况也是经常出现的。